
\vspace{1.8em}
\begin{minipage}{\textwidth}
\stepcounter{mallinumber}
\textbf{Tüüpsõnamall \arabic{mallinumber}\,\vadja{kõva}}\\

\begin{sideways}
\begin{tabular}{l l}
muutvormimall & tunnused \\
\hline
\underline{kõv}\,+\,a & \textsc{ sg nom } \\
\underline{kõv}\,+\,a & \textsc{ sg gen } \\
\underline{kõv}\,+\,at & \textsc{ sg par } \\
\underline{kõv}\,+\,asõ & \textsc{ sg ill } \\
\underline{kõv}\,+\,az & \textsc{ sg ine } \\
\underline{kõv}\,+\,ass & \textsc{ sg ela } \\
\underline{kõv}\,+\,allõ & \textsc{ sg all } \\
\underline{kõv}\,+\,all & \textsc{ sg ade } \\
\underline{kõv}\,+\,alt & \textsc{ sg abl } \\
\underline{kõv}\,+\,assi & \textsc{ sg tra } \\
\underline{kõv}\,+\,assaa & \textsc{ sg ter } \\
\underline{kõv}\,+\,aka & \textsc{ sg com } \\
\underline{kõv}\,+\,ad & \textsc{ pl nom } \\
\underline{kõv}\,+\,ijõ & \textsc{ pl gen } \\
\underline{kõv}\,+\,iit & \textsc{ pl par } \\
\underline{kõv}\,+\,iisõ & \textsc{ pl ill } \\
\underline{kõv}\,+\,iiz & \textsc{ pl ine } \\
\underline{kõv}\,+\,iiss & \textsc{ pl ela } \\
\underline{kõv}\,+\,iillõ & \textsc{ pl all } \\
\underline{kõv}\,+\,iill & \textsc{ pl ade } \\
\underline{kõv}\,+\,iilt & \textsc{ pl abl } \\
\underline{kõv}\,+\,iissi & \textsc{ pl tra } \\
\underline{kõv}\,+\,iissaa & \textsc{ pl ter } \\
\underline{kõv}\,+\,ijka & \textsc{ pl com } \\
\end{tabular}
\end{sideways}
\captionof{table}{Tüüpsõna \arabic{mallinumber}\,\textit{kõva} ekstraheeritud muutvormimallid.}
\label{tab:tüüpsõnamall-kõva}

\end{minipage}

 
\vspace{1em}
\noindent Tüüpsõna ei hõlma teisi lekseeme vormi\-sõnastikus.
